臺灣臺北地方法院刑事判決　　　　　　　93年度易字第1069號
公　訴　人　臺灣臺北地方法院檢察署檢察官
被　　　告　甲○○
　　　　　　乙○○
上列被告等因竊盜案件，經檢察官提起公訴（93年度偵字第8477
號），本院判決如下：
    主  文
甲○○、乙○○結夥三人以上竊盜，未遂，各處有期徒刑肆月，
如易科罰金，均以佰元折算壹日。
    事  實
一、甲○○、乙○○、丁○○（另行審結）結夥三人共同基於意
    圖為自己不法所有之犯意聯絡，於民國93年4 月24日下午6
    時10分許，在臺北市○○區○○路三四四巷二四號前，由甲○○、丁○○二人以徒手拆卸之方式，下手竊取位於紅磚道
    上樹圃周圍、屬臺北市萬華區全德里所有公物之不銹鋼圍欄
    ，乙○○則持小型手推車在上開巷口把風並等待裝載；嗣甲○○、丁○○二人將上開圍欄拆下一片惟未及取走尚未置於
    實力支配之際，適為騎車經過之丙○○當場目睹，甲○○、
    丁○○、乙○○三人見犯行敗露，未得手即將上開圍欄棄置
    現場立即逃離而未達既遂程度，丙○○旋往報警，經警循線
    查悉上情。
二、案經臺北市政府警察局萬華分局報告臺灣臺北地方法院檢察
    署檢察官偵查起訴。
    理  由
一、訊據被告甲○○、乙○○均矢口否認上開加重竊盜犯行，被
    告甲○○辯稱：伊當時係為找尋掉落之皮夾始將圍欄拆下，
    並沒有要竊取云云，被告乙○○則辯以：伊當時係以手推車
    幫甲○○載廢鐵去賣，伊走在前面，甲○○、丁○○二人則
    走在後面，故伊根本不知道甲○○等人在做什麼云云。但查
    ，被告甲○○在偵查中已坦承竊取上開圍欄一片；又目擊證
    人丙○○於本院94年1 月14日審理時到庭結證稱：伊當時剛
    下班騎車自萬大路右轉三四四巷行駛，在距萬大路三四四巷
    口約三十公尺處之學校旁，看到乙○○站在那兒推著手推車
    ，車上載著鐵，再騎進去約五十公尺，就看到甲○○徒手拔
    學校圍欄的鐵，丁○○則幫忙拔草，伊就轉頭騎到派出所報
    案；伊剛騎進巷子時，乙○○就止步一直看著伊，又一直看
    著甲○○等人，且他們三人一看到伊騎車轉頭，便放下圍欄
    走在一起推著手推車快速離開現場等語，可知被告甲○○、
    乙○○應確分別有下手拔取圍欄及在巷口把風之行為；況衡
    諸常情，找尋行進間掉落之皮夾並無將路旁圍欄拔起之必要
    ，是被告等所辯，均不足採信。此外，復有贓物認領保管收
    據一紙、照片三幀、監視錄影畫面翻拍照片二幀在卷可稽，
    本件事證明確，被告犯行洵堪認定，應依法論科。
二、被告等雖已著手拔取上開圍欄，但尚未完全將之置於己之實
    力支配之下而建立新的持有關係，其犯罪尚屬未遂，是核被
    告甲○○、乙○○所為，均係犯刑法第321 條第2 項、第1
    項第4 款之加重竊盜未遂罪。被告甲○○、乙○○及丁○○
    三人就前揭犯行，有犯意聯絡及行為分擔，為共同正犯。又
    被告等之行為既屬未遂，已如前述，爰依刑法第26條前段之
    規定，按既遂犯之刑度減輕其刑。爰審酌被告甲○○、乙○○均素行不佳，有其等之臺灣高等法院被告全國前案紀錄表
    在卷可按，但所竊物品價值尚非甚鉅，及其犯罪動機、目的
    、手段、否認犯行之犯後態度等一切情狀，分別量處如主文
    所示之刑，並均諭知易科罰金之折算標準，以示懲儆。
據上論斷，應依刑事訴訟法第299 條第1 項前段，刑法第28條、
第321 條第1 項第4 款、第2 項、第26條前段、第41條第1 項前
段，罰金罰鍰提高標準條例第2條，判決如主文。
本案經檢察官楊智綸到庭執行職務
中　　華　　民　　國　　94　　年　　1 　　月　　28　　日
　　　　　　　　　刑事第三庭審判長法　官　劉 慧 芬
　　　　　　　　　　　　　　　　　法　官　蔡 如 琪
　　　　　　　　　　　　　　　　　法　官　歐陽漢菁
以上正本證明與原本無異。
如不服本判決，應於判決送達後10日內，向本院提出上訴狀。
　　　　　　　　　　　　　　　  　書記官　沈 芳 君
中　　華　　民　　國　　94　　年　　2 　　月　　1 　　日
附錄法條：
中華民國刑法第321條
犯竊盜罪而有左列情形之一者，處六月以上、五年以下有期徒刑
：
一  於夜間侵入住宅或有人居住之建築物、船艦或隱匿其內而犯
之者。
二  毀越門扇、牆垣或其他安全設備而犯之者。
三  攜帶兇器而犯之者。
四  結夥三人以上而犯之者。
五  乘火災、水災或其他災害之際而犯之者。
六  在車站或埠頭而犯之者。
前項之未遂犯罰之。
